【裁判字號】    97,裁,4350
【裁判日期】    970911
【裁判案由】    聲請停止執行
【裁判全文】
最  高  行  政  法  院  裁  定
                                      97年度裁字第4350號
聲  請  人  甲○○
上列聲請人因與相對人國防部海軍司令部間聲請停止執行事件，
對於中華民國97年6月19日本院97年度裁字第3195號裁定，聲請
再審，本院裁定如下：
    主  文
再審之聲請駁回。
再審訴訟費用由聲請人負擔。
    理  由
一、按對於確定裁定聲請再審，應依行政訴訟法第283條準用第
    277條第1項第4款之規定表明再審理由，此為必須具備之程
    式。所謂表明再審理由，必須指明確定裁定有如何合於再審
    事由之具體情事，始為相當。倘僅泛言有何條款之再審事由
    ，而無具體情事者，尚難謂已合法表明再審理由。如未表明
    再審理由，法院無庸命其補正。
二、本件聲請人對於本院97年度裁字第3195號確定裁定（下稱原
    裁定）聲請再審，略以：原處分牴觸憲法第15條、第18條規
    定，侵害人民工作與服公職之權利，縱有陸海空軍軍官士官
    任職條例第15條第5款之適用，然其程序上是否適法，實體
    上是否符合行政程序法第7條第2款規定之比例原則，仍有爭
    議，且對照原處分發文日期及主旨，相對人縱依行政程序法
    第114條規定完成瑕疵補正，但仍無相關法源依據容許生效
    日期可以溯及既往，是其合法性無須調查即可知顯有疑義，
    故原裁定之認定顯有違誤，法律釋疑部分亦未盡週延，多以
    主觀心證見解為之，其適用法規顯有錯誤，實有再審之必要
    。又臺北高等行政法院97年度停字第53號裁定之事實部分，
    明顯與聲請人之主張不符，未審即裁，顯不合法定程式。聲
    請人向本院提起抗告時，僅聲明該裁定廢棄，並未要求改以
    停止執行裁定，其停止執行事實審查之准駁部分，原本應交
    由該院再審，然原裁定無明確法理，且裁定理由空泛，顯有
    枉法疑義，乃就停止執行部分聲請再審資為救濟，並請就原
    處分之合法性及是否有行政程序法第7條第2款規定之適用予
    以釋疑。又聲請人因原處分所遭受之精神傷害，非金錢所能
    彌補，且與公益無涉，更具急迫性，聲請人就本件停止執行
    之聲請，在法律上非顯無理由，自應有比例原則之適用。再
    者，原裁定已於理由中敘明「原處分無須調查即知其合法性
    有無不當或違法者，為合法性顯生疑義」，則本件原處分生
    效日期溯及既往，應已構成合法性顯生疑義之要件，原裁定
    未就聲請人之法律主張敘明不同見解，即駁回聲請人之抗告
    ，其判決理由與主文顯有矛盾。另臺北高等行政法院漏審聲
    請人日前究竟為何有急迫性多次聲請停止執行原處分，對聲
    請人之主張視若無睹，未了解案情，且未審查本件聲請在法
    律上是否顯無理由，即裁定駁回，亦有就足以影響判決之重
    要證物漏未審酌之再審事由云云。
三、經核聲請人之上開理由，並未表明原裁定適用行政訴訟法第
    116條第2項及訴願法第93條第3項之規定，究有如何顯然違
    反法律之規定，或有如何顯然違背司法院解釋或本院判例之
    具體情事，聲請人以其一己之主觀見解，泛言本件原處分牴
    觸憲法第15條、第18條之規定，不符合行政程序法第7條第2
    款規定之比例原則，其合法性顯有疑義云云，指摘原裁定為
    不當，難認已合法表明再審理由。依首揭規定及說明，聲請
    人再審之聲請即不合法，應予駁回。至於本件原處分是否適
    法，核屬本案實體之爭執，尚非本件聲請停止執行事件所應
    審究，附此指明。
四、依行政訴訟法第283條、第278條第1項、第104條、民事訴訟
    法第95條、第78條，裁定如主文。
中    華    民    國    97    年    9     月    11    日
                    最高行政法院第四庭
                        審判長法官  姜  仁  脩
                              法官  鄭  忠  仁
                              法官  曹  瑞  卿
                              法官  王  德  麟
                              法官  黃  清  光
以  上  正  本  證  明  與  原  本  無  異
中    華    民    國    97    年    9     月    11    日
                              書記官  王  史  民


司法院資訊處製作；財團法人民間司法改革基金會備份。
